【裁判字號】    98,上易,52
【裁判日期】    980402
【裁判案由】    毒品危害防制條例
【裁判全文】
臺灣高等法院刑事判決                  98年度上易字第52號
上  訴  人  臺灣臺北地方法院檢察署檢察官
上  訴  人
即  被  告  甲○○
上列上訴人因被告違反毒品危害防制條例案件，不服臺灣台北地
方法院97年度易字第2907號，中華民國97年10月31日第一審判決
（起訴案號：臺灣台北地方法院檢察署97年度偵字第19175 號，
嗣於原審準備程序進行中，被告就被訴事實為有罪之陳述，經原
審告知簡式審判程序意旨，並聽取當事人之意見後，原審合議裁
定依簡式審判程序進行），提起上訴，本院判決如下：
    主  文
原判決撤銷。
甲○○持有第二級毒品，累犯，處有期徒刑陸月，如易科罰金，
以新臺幣壹仟元折算壹日。
扣案之第二級毒品甲基安非他命柒拾參顆，均沒收銷燬之。
    事  實
一、甲○○前因持有毒品案件，經臺灣板橋地方法院以95年度簡
    字第3518號判決判處有期徒刑5 月確定，甫於民國（下同）
    95年8 月28日易科罰金執行完畢。詎猶不知悔改，明知甲基
    安非他命係毒品危害防制條例所定之第二級毒品，不得持有
    ，仍基於持有第2 級毒品之犯意，於97年7 月12日23時許，
    在台北市○○○路與錦州街口之「麥當勞」外，向真實姓名
    年籍不詳綽號「阿胖」之成年男子，購買含第2 級毒品甲基
    安非他命之「搖頭丸」75顆（總淨重17.18 公克，其中2 顆
    磨粉鑑定用罄，總驗餘淨重16.74 公克，甲基安非他命純度
    約6%，驗前總純質靜重約1.03公克）持有之。嗣於翌日即同
    月13日7 時10分許，在台北市○○○路○ 段93巷與錦州街口
    為警查獲，始查悉上情。
二、案經臺北市政府警察局中山分局報告臺灣台北地方法院檢察
    署檢察官偵查起訴。
    理  由
壹、證據能力之認定部分：
    按被告以外之人（包括證人、鑑定人、告訴人、被害人及共
    同被告等）於審判外之陳述雖不符刑事訴訟法第159條之1至
    之4等4條之規定，而經當事人於審判程序同意作為證據，法
    院審酌該言詞陳述或書面陳述作成時之情況，認為適當者，
    亦得為證據；當事人、代理人或辯護人於法院調查證據時，
    知有刑事訴訟法第159條第1項不得為證據之情形，而未於言
    詞辯論終結前聲明異議者，視為有前項之同意，同法第159
    條之5定有明文。立法意旨在於傳聞證據未經當事人之反對
    詰問予以核實，原則上先予排除。惟若當事人已放棄反對詰
    問權，於審判程序中表明同意該等傳聞證據可作為證據；或
    於言詞辯論終結前未聲明異議，基於尊重當事人對傳聞證據
    之處分權，及證據資料愈豐富，愈有助於真實發見之理念，
    且強化言詞辯論主義，使訴訟程序得以順暢進行，上開傳聞
    證據亦均具有證據能力。查本件下列所引用之被告以外之人
    於審判外之供述或非供述證據，因公訴人及被告均已於本院
    審理程序中表示無意見（見本院98年2 月17日準備程序筆錄
    第2 頁及同年3 月12日審判程序筆錄第2 至3 頁），且迄至
    言詞辯論終結前未再聲明異議，而本院審酌上開供述或非供
    述等證據資料製作時之情況，無不當取供及證明力明顯過低
    之瑕疵，認以之作為證據應屬適當，故揆諸前開規定，認前
    揭證據資料應有證據能力。
貳、認定上訴人即被告甲○○犯罪事實所憑之證據及理由：
一、上揭犯罪事實，業據上訴人即被告甲○○於警詢時、偵查中
    、原審及本院審理時均坦承不諱（見毒偵卷第8 至12頁、第
    36至39頁，原審卷第14至16頁，本院98年2 月17日準備程序
    筆錄第2 頁及同年3 月12日審判筆錄第2 至4 頁）；而經警
    當場查獲之「搖頭丸」75顆（總淨重17.18 公克），經送請
    內政部警政署刑事警察局以氣相層析／質譜分析法及核磁共
    振分析法進行鑑驗，經檢視均為粉紅色圓形藥錠，外觀型態
    均相似，隨機抽取2 顆磨混鑑定結果，檢出2 級毒品甲基安
    非他命，純度約6%，驗前總純質淨重約1.03公克等情，有內
    政部警政署刑事警察局97年8 月11日刑鑑字第0970111414號
    鑑定書乙紙在卷可稽（見毒偵字第53頁），此外，復有扣押
    物品目錄表、台北市政府警察局中山分局毒品初步鑑驗報告
    單、蒐證照片3 幀等附卷可稽（見毒偵卷第18、20頁、第28
    至29頁）。被告上開自白核與事實相符，可以採信。本件事
    證已甄明確，被告犯行洵堪認定，應予依法論科。
二、按甲基安非他命為毒品危害防制條例第2 條第2 項第2 款所
    規範之第2 級毒品，依法不得持有。核被告所為，係犯毒品
    危害防制條例第11條第2 項之持有第2 級毒品罪。又被告前
    因持有毒品案件，經臺灣板橋地方法院以95年度簡字第3518
    號判決判處有期徒刑5 月確定，甫於95年8 月28日易科罰金
    執行完畢，有本院被告前案紀錄表在卷可憑，被告受有期徒
    刑執行完畢後，5 年以內再故意犯本件有期徒刑以上之罪，
    為累犯，應依刑法第47條第1 項之規定，加重其刑。
三、原審以被告犯罪事證明確，據以論罪科刑，固非無見。惟查
    ，扣案含第2 級毒品甲基安非他命之「搖頭丸」75顆，其中
    2 顆業經鑑定用罄而不存在，已無法宣告沒收，原審逕予宣
    告沒收，顯有違誤。檢察官執此為由，提起上訴，為有理由
    。次查本件扣案含第2 級毒品甲基安非他命之「搖頭丸」75
    顆，其中甲基安非他命純度僅約6%，驗前總純質淨重1.03公
    克，有上開鑑定書乙紙在卷可憑，可見被告持有第二級毒品
    之數量不多，被告上訴以其所持有毒品造成危害輕微為由，
    提起上訴，請求從輕量刑，亦非無理由，原判決既有上述可
    議而無可維持，自應由本院將原判決予以撤銷改判。爰審酌
    被告持有毒品之數量及純度，其犯罪之動機、目的、手段、
    智識程度、犯罪所生之損害，及犯後坦承犯行，態度良好等
    一切情狀，量處有期徒刑6月，並諭知易科罰金折算標準。
    又扣案之75顆藥錠，檢驗後含有第2級毒品甲基安非他命成
    份（總淨重17.18公克，其中2顆磨粉鑑定用罄，驗餘重
    16.74 公克，甲基安非他命純度約6%，驗前總純質淨重1.03
    公克），此有上開內政部警政署刑事警察局鑑定書乙紙在卷
    可憑，所餘73顆不問屬於何人所有，均應依毒品危害防制條
    例第18條第1項前段規定，宣告沒收銷燬之（至鑑定時經取
    樣鑑驗耗用之毒品2顆，因已不存在，爰不再諭知沒收銷燬
    之）。
據上論斷，應依刑事訴訟法第369條第1項前段、第364條、第299
條第1項前段，毒品危害防制條例第11條第2項、第18條第1項前
段，刑法第11條、第47條第1項、第41條第1項前段，判決如主文
。
本案經檢察官張熙懷到庭執行職務。
中    華    民    國    98    年    4     月    2     日
                  刑事第十四庭  審判長法  官  陳志洋
                                      法  官  謝靜恒
                                      法  官  謝靜慧
以上正本證明與原本無異。
不得上訴。
                                      書記官  陳泰寧
中    華    民    國    98    年    4     月    9     日
附錄：本案論罪科刑法條全文
毒品危害防制條例第11條
持有第一級毒品者，處 3 年以下有期徒刑、拘役或新臺幣 5 萬
元以下罰金。
持有第二級毒品者，處 2 年以下有期徒刑、拘役或新臺幣 3 萬
元以下罰金。
持有專供製造或施用第一、二級毒品之器具者，處 1 年以下有期
徒刑、拘役或新臺幣 1 萬元以下罰金。
持有毒品達一定數量者，加重其刑至二分之一，其標準由行政院
定之。


司法院資訊處製作；財團法人民間司法改革基金會備份。
